---
title: "Desafio_03"
format: pdf
editor: visual
---

## Desafio 03

Rafaela Brand

# Formatos

```{r}
#| include: false

library(arrow)
library(tidyverse) 
library(rio)
```

**JSON (JavaScript Object Notation)**

**O que é:**

-   Formato de **texto** usado para armazenar e trocar dados.

-   Baseado em **pares chave:valor** (tipo dicionário)

-   Estrutura hierárquica: permite listas dentro de listas, objetos dentro de objetos.

**Parquet**

O que é:

-   Formato **binário colunar** usado para **armazenamento eficiente de grandes datasets**.

-   Cada coluna de dados é armazenada separadamente, o que ajuda na compressão e na leitura rápida.

# Base de dados usada

-   <https://www.kaggle.com/datasets/poushal02/student-academic-stress-real-world-dataset?resource=download>

    # Exportação

    Como o meu arquivo está em CSV, estou exportando em Parquet e JSON para fazer os testes.

    ```{r}
    # Usei o getwd() para saber para o destino dos arquivos exportados.

    dados = import("C:/Users/rafae/Downloads/academic-stress.csv")  

    # exportando para parquet 
    export(dados, "../Downloads/academic-stress1.parquet") 

    #Carregando a base agora nos novos formatos 
    parquet <- read_parquet("../Downloads/academic-stress1.parquet")

    str(parquet)  
    ```

```{r}
#exportando para JSON, depois imporatando e carregando
export(dados, "../Downloads/academic-stress2.json")    

JSON <- import("../Downloads/academic-stress2.JSON") 

str(JSON)

```
